

## Łukasz Wolski

wolski1111@gmail.com

+48 577 741 727

21.10.1998

Złotowo



Jestem aktualnie studentem III roku Informatyki na Uniwersytecie Mikołaja Kopernika w Toruniu. Pragnę rozwijać swoje pasje i zdobyć pierwsze doświadczenie jako programista. Ostatnio rozwijałem się w stronę frontendu ale backend również nie jest mi obcy.

#### Wykształcenie

10.2018 – obecnie 2 lata 10 mies.

Uniwersytet Mikołaja Kopernika w Toruniu

Kierunek: informatyka

Poziom wykształcenia: inżynier

09.2014 – 04.2018 3 lata 8 mies. Zespół Szkół Technicznych w Żninie

Specjalizacja: Technik Informatyk Poziom wykształcenia: średnie

#### Doświadczenie zawodowe

07.2017 - 07.2017

**Praktykant Informatyk** 

1 mies.

F.H.U. "COMAX" Ryszard Tęcza | Barcin

Krótki opis stanowiska:

Diagnostyka i naprawa sprzętu komputerowego

Montaż zestawów komputerowych

12.2016 - 12.2016

Praktykant

1 mies.

Drukarnia Żądza Czynów Bartosz Woźniak | Barcin

Krótki opis stanowiska:

Laminowanie, grawerowanie oraz obsługa profesjonalnych drukarek,

laserów, ploterów i innych urządzeń poligraficznych

projektowanie prostych reklam, grafik w programie corel draw

prace introligatorskie

## Znajomość języków

angielski: poziom podstawowy

polski: poziom ojczysty

### Umiejętności

Programowanie · Android · HTML · CSS · C++ · SASS · Bootstrap · Oracle Database · MySQL · GitHub · Java · JavaFX · JavaScript · Kotlin · TypeScript · C# · React.js · scss · Bazy danych · Git · PostgreSQL · .NET

# Szkolenia, kursy, certyfikaty

08.2018 Kwalifikacja E14 Tworzenie aplikacji internetowych i baz danych oraz

administrowanie bazami

Organizator: CKE

08.2017 Kwalifikacja E13 Projektowanie lokalnych sieci komputerowych i

administrowanie sieciami

Organizator: CKE

08.2016 Kwalifikacja E12 Montaż i eksploatacja komputerów osobistych oraz

urządzeń peryferyjnych

Organizator: CKE

#### Zainteresowania

Interesuję się sportem, głównie piłką nożną, historią oraz programowaniem (głównie aplikacji webowych).

#### Linki

#### **Github**

https://github.com/Lucasoon21

Wyrażam zgodę na przetwarzanie moich danych osobowych dla potrzeb niezbędnych do realizacji procesu rekrutacji zgodnie z Rozporządzeniem Parlamentu Europejskiego i Rady (UE) 2016/679 z dnia 27 kwietnia 2016 r. w sprawie ochrony osób fizycznych w związku z przetwarzaniem danych osobowych i w sprawie swobodnego przepływu takich danych oraz uchylenia dyrektywy 95/46/WE (RODO).